---
title: "Act_7_GuillermoCepeda_A01284015"
author: "Guillermo Cepeda"
date: "2023-08-31"
output:
  pdf_document: default
  html_document: default
---
```{r}
library(nortest)
#Leemos el archivo csv
M = read.csv("Estatura-peso_HyM.csv")
```

## Medidas
```{r}
#Creemos 
MM = subset(M,M$Sexo=="M")
MH = subset(M,M$Sexo=="H")
M1=data.frame(MH$Estatura,MH$Peso,MM$Estatura,MM$Peso)

n=4 #número de variables
d=matrix(NA,ncol=7,nrow=n)
for(i in 1:n){
  d[i,]<-c(as.numeric(summary(M1[,i])),sd(M1[ ,i]))
}
m=as.data.frame(d)
row.names(m)=c("H-Estatura","H-Peso","M-Estatura","M-Peso")
names(m)=c("Minimo","Q1","Mediana","Media","Q3","Máximo","Desv Est")
m
```

## Describir las variables
```{r}
boxplot(M$Estatura~M$Sexo, ylab="Estatura", xlab="", col=c("blue","pink"), names=c("Hombres", "Mujeres"), main="Estatura")
boxplot(M$Peso~M$Sexo, ylab="Peso",xlab="", names=c("Hombres", "Mujeres"), col=c("blue","pink"), main="Peso")
```
## Regresión Lineal

### El modelo con Sexo
```{r}
A = lm(M$Peso~M$Estatura+M$Sexo)
A
```


```{r}
b0 = A$coefficients[1]
b1 = A$coefficients[2]
b2 = A$coefficients[3]

cat("Peso =",b0,"+",b1,"Estatura",b2,"SexoM")
```

## Verificación del modelo
* Significancia global
* Significancia individual
* Porcentaje de variación explicada por el modelo

```{r}
summary(A)
```

## Ecuación del modelo

```{r}
# Para mujeres (SexoM=1)
cat("Para mujeres","\n")
cat("Peso =",b0+b2,"+",b1,"Estatura")

# Para hombres (SexoM=0)
cat("Para hombres","\n")
cat("Peso =",b0,"+",b1,"Estatura")

```

*Grafica*

```{r}
x = seq(1.4, 1.8, by=0.2)

Ym = function(x){b0+b2+b1*x}
Yh = function(x){b0+b1*x}

colores= c("blue","pink")
plot(M$Estatura,M$Peso,col=colores[factor(M$Sexo)],pch=19,ylab="Peso",xlab="Estatura",main="Relación Peso vs Estatura")

lines(x, Yh(x), col="blue", lwd=3)

lines(x, Ym(x), col="pink", lwd=3)
```

## Modelo de interacción
```{r}
B = lm(M$Peso~M$Estatura*M$Sexo)

```

## Significancia
```{r}
summary(B)
```
## NO HAY MODELO DE INTERACCIÓN
porque nos dimos cuenta que el sexo si es significativo

## Validez del modelo

Análisis de residuos, normalidad de los residuos

```{r}
library(nortest)
ad.test(A$residuals) # Porque tiene más de 50 valores

qqnorm(A$residuals)
qqline(A$residuals)
hist(A$residuals,freq=FALSE, ylim=c(0,0.1),xlab="Residuos", col=0)
lines(density(A$residuals),col="red")
curve(dnorm(x,mean=mean(A$residuals),sd=sd(A$residuals)), from=min(A$residuals), to=max(A$residuals), add=TRUE, col="blue",lwd=2)
```
#Interpretación
El valor de intercepción de los residuos no tiene senitdo debido a que no es realista una persona de 0 centímetros

Se observa que los residuos están distribuidos alrededor de cero, esto nos dice que el modelo toma en cuenta la variabilidad de los datos. El modelo entrega una uniformidad que es adecuada para para explicar las relaciones entre las variables independientes y la variable dependiente, tomando en cuenta los residuos.

En específico el estadístico F muy bajo nos dice que por lo menos una de las variables tiene significancia con el modelo,el valor de r cuadrada de los residuos de un 78% nos da a entender que la variabilidad de los datos es representada en un 78% por las variables indpependientes, lo cual es aceptable.

El modelo se ajusta a los datos y tiene una significancia tomando en cuenta los residuos
```{r}
#Residuos con miu0
t.test(A$residuals)
```

#La media se aproxima bastante a 0 con un intervalo de confianza de 95%

```{r}
plot(A$fitted.values,A$residuals)
abline(h=0)
```

#lo que puedo interpretar de esta gráfica es que la varianza en los residuos decrece con el incremento de la predicción
