---
title: "Act7_FridaCanoFalcon_A01752953"
author: "Frida Cano Falcon"
date: "2023-08-29"
output:
  pdf_document: default
  html_document: default
---
```{r}
library(nortest)
M = read.csv("Estatura-peso_HyM.csv")
```

## Medidas
```{r}
MM = subset(M,M$Sexo=="M")
MH = subset(M,M$Sexo=="H")
M1 = data.frame(MH$Estatura,MH$Peso,MM$Estatura,MM$Peso)

n=4 #número de variables
d=matrix(NA,ncol=7,nrow=n)
for(i in 1:n){
  d[i,]<-c(as.numeric(summary(M1[,i])),sd(M1[ ,i]))
}
m=as.data.frame(d)
row.names(m)=c("H-Estatura","H-Peso","M-Estatura","M-Peso")
names(m)=c("Minimo","Q1","Mediana","Media","Q3","Máximo","Desv Est")
m
```

## Describir las variables
```{r}
boxplot(M$Estatura~M$Sexo, ylab="Estatura", xlab="", col=c("blue","pink"), names=c("Hombres", "Mujeres"), main="Estatura")
boxplot(M$Peso~M$Sexo, ylab="Peso",xlab="", names=c("Hombres", "Mujeres"), col=c("blue","pink"), main="Peso")
```
## Regresión Lineal

### El modelo con Sexo
```{r}
A = lm(M$Peso~M$Estatura+M$Sexo)
A
```


```{r}
b0 = A$coefficients[1]
b1 = A$coefficients[2]
b2 = A$coefficients[3]

cat("Peso =",b0,"+",b1,"Estatura",b2,"SexoM")
```

## Verificación del modelo
* Significancia global
* Significancia individual
* Porcentaje de variación explicada por el modelo

```{r}
summary(A)
```

## Ecuación del modelo
```{r}
# Para mujeres (SexoM=1)
cat("Para mujeres","\n")
cat("Peso =",b0+b2,"+",b1,"Estatura")

# Para hombres (SexoM=0)
cat("\nPara hombres","\n")
cat("Peso =",b0,"+",b1,"Estatura")

```
*Grafica*
```{r}
x = seq(1.4, 2.0, by=0.2)

Ym = function(x){b0+b2+(b1*x)}
Yh = function(x){b0+b1*x}

colores= c("blue","pink")
plot(M$Estatura,M$Peso,col=colores[factor(M$Sexo)],pch=19,ylab="Peso",xlab="Estatura",main="Relación Peso vs Estatura")

lines(x, Yh(x), col="blue", lwd=3)
lines(x, Ym(x), col="pink", lwd=3)
```
## Interpretación
Vemos que para cada sexo existe una relación entre la estatura y peso, es decir, entre más alto sea la persona más peso tiene.
En el contexto de tu modelo de regresión lineal donde estás prediciendo el peso a partir de la estatura y el género (codificado como una variable binaria, por ejemplo, 0 para mujeres y 1 para hombres), el coeficiente B0 se refiere al valor de la variable dependiente (peso) cuando la estatura es cero y el género es "mujer".
En el caso del género, al codificarlo como 0 para mujeres y 1 para hombres, la interpretación es que el coeficientee B0 representa la diferencia en el peso promedio entre mujeres y hombres cuando la estatura es cero, lo cual no tiene una interpretación práctica o realista.

El coeficiente B1 se refiere al cambio promedio en el peso cuando la estatura aumenta en una unidad, considerando ambos géneros.
Si el coeficiente B1 es positivo y significativo, significa que, en promedio, a medida que la estatura aumenta, se espera que el peso también aumente, manteniendo constante el género. Si el coeficiente B1 es negativo y significativo, indica que a medida que la estatura aumenta, se espera que el peso disminuya, nuevamente manteniendo constante el género.

## Modelo de interacción
```{r}
B = lm(M$Peso~M$Estatura*M$Sexo)
```

## Significancia
```{r}
summary(B)
```
## NO HAY MODELO DE INTERACCIÓN
Porque nos dimos cuenta que el sexo si es significativo

## Validez del modelo

Análisis de residuos, normalidad de los residuos

```{r}
library(nortest)
ad.test(A$residuals) # Porque tiene más de 50 valores

qqnorm(A$residuals)
qqline(A$residuals)
hist(A$residuals,freq=FALSE, ylim=c(0,0.1),xlab="Residuos", col=0)
lines(density(A$residuals),col="red")
curve(dnorm(x,mean=mean(A$residuals),sd=sd(A$residuals)), from=min(A$residuals), to=max(A$residuals), add=TRUE, col="blue",lwd=2)
```
### Normalidad de los residuos
En este caso se rechaza la hipótesis de normalidad debido a que p<alpha, pero solo por muy poco.

###Media de los errores

```{r}
t.test(A$residuals)
```
###Homocedasticidad e independencia
```{r}
plot(A$fitted.values,A$residuals)
abline(h=0)
```